臺灣臺中地方法院刑事判決　　　　　　　96年度訴字第2419號
公　訴　人　臺灣臺中地方法院檢察署檢察官
被　　　告　丙○○
　　　　　　庚○○原名劉仁傑.
　　　　　　乙○○
　　　　　　己○○
　　　　　　甲○○
上列被告等因詐欺案件，經檢察官提起公訴（九十六年度偵字第
一二七九三號、九十六年度偵字第一六八七八號），本院合議庭
裁定由受命法官獨任進行簡式審判程序，判決如下：
    主  文
丙○○共同意圖為自己不法之所有，以詐術使人將本人之物交付
，累犯，處有期徒刑肆年；扣案如附表貳編號一、三、四、
五、六至、七所示之物，均沒收。
庚○○共同意圖為自己不法之所有，以詐術使人將本人之物交付
，處有期徒刑壹年拾月；扣案如附表貳編號一、三、四、五
、六至、七所示之物，均沒收。
乙○○共同意圖為自己不法之所有，以詐術使人將本人之物交付
，處有期徒刑貳年拾月；扣案如附表貳編號一、三、四、五
、六至、七所示之物，均沒收。
己○○共同意圖為自己不法之所有，以詐術使人將本人之物交付
，累犯，處有期徒刑參年貳月；扣案如附表貳編號一、三、四
、五、六至、七所示之物，均沒收。
甲○○共同意圖為自己不法之所有，以詐術使人將本人之物交付
，累犯，處有期徒刑壹年；扣案如附表貳編號一、三、四、
五、六至、七所示之物，均沒收。
    犯罪事實
一、丙○○前於民國九十二年間因違反毒品危害防制條例案件，
    經本院以九十二年度訴字第八九七號判處有期徒刑十月確定
    ，於九十三年十一月四日執行完畢；己○○、甲○○前因賭
    博案件，均經臺灣臺北地方法院以九十五年度易字第四二九
    號判處有期徒刑四月確定，均於九十五年九月八日易科罰金
    執行完畢，均仍不知悔改。丙○○前因擔任為案外人陳建宏
    所屬詐欺集團成員提領款項之工作（俗稱「車手」），於九
    十五年四月十三日為警查獲後（該案業經臺灣高等法院於九
    十六年八月十日以九十五年度上訴字第四○二六號判處有期
    徒刑三年六月），竟另行起意，受真實姓名、年籍不詳，綽
    號「小江」成年男子（下稱「小江」）之邀，加入「小江」
    所屬之詐欺集團，擔任聯絡車手成員及彙整款項之工作（俗
    稱「車手頭」），而與己○○共同基於意圖自己不法所有反
    覆實施之犯意聯絡，自九十五年十二月間某日起至九十六年
    五月十七日被查獲時止，加入為「小江」所屬之詐欺集團，
    提領該詐欺集團以附表所示之電話詐欺方式，向附表壹所示
    之宙○○等人遂行詐騙之不法所得。其分工方式為由「小江
    」事先將取得之如附表壹所示之人頭帳戶存摺、印章、提款
    卡等物交與丙○○，丙○○再交與己○○等人試卡及領取贓
    款，己○○並另以每個郵局帳戶新台幣（下同）一萬二千元
    、銀行帳戶一萬元之代價向不特定之人收購存摺、提款卡以
    供該詐欺集團詐騙、提款之用，待「小江」所屬之詐欺集團
    成員電話詐騙成功後，「小江」即指示丙○○進行提領詐欺
    不法所得，而丙○○在接獲提領詐欺不法所得指示後，隨即
    通知己○○或事先以按提領款項約千分之五至百分之五比例
    不等之之代價所招募，同具不法犯意聯絡（各依其加入時間
    起，同具不法犯意聯絡），負責臨櫃、操作提款機提款（俗
    稱「車手」）之乙○○（自九十六年二月初某日起加入迄查
    獲時止）、庚○○（自九十六年四月九日起加入迄查獲時止
    ）、甲○○（自九十六年四月底加入迄同年五月十一日止）
    、及真實姓名、年籍不詳，綽號「小傑」之成年男子（下稱
    「小傑」），持如附表壹所示之人頭帳戶存摺、印章、提款
    卡（含密碼），前往大臺北縣市等地，以臨櫃或操作提款機
    之方式提領詐欺不法所得，己○○、乙○○、庚○○、甲○○、「小傑」並將所提領之不法所得，均交予丙○○或依丙○○之指示，匯往詐欺集團指定之帳戶。嗣因附表壹所示之
    宙○○等人發覺遭騙後報警處理，而於九十六年五月十七日
    為警在附表貳所示之地點分別搜索、拘提查獲，並扣得如附
    表貳所示之物。
二、案經內政部警政署刑事警察局、花蓮縣警察局移送臺灣臺中
    地方法院檢察署檢察官偵查起訴。
 　 理    由
一、本件被告丙○○、庚○○、乙○○、己○○、甲○○所犯均
    係死刑、無期徒刑、最輕本刑為三年以上有期徒刑以外之罪
    ，其於準備程序中就被訴事實為有罪之陳述，經告知簡式審
    判程序之旨，並聽取公訴人及被告之意見後，本院合議庭認
    為適宜而裁定由受命法官獨任進行簡式審判程序，合先敘明
    。
二、上揭犯罪事實，業據被告丙○○、庚○○、乙○○、己○○
    、甲○○五人於警詢、偵訊中及本院審理時坦承不諱，核與
    證人即被害人宙○○、黃○○、Ｂ○○、酉○○、寅○○、
    癸○○、午○○、Ｇ○○、Ｆ○○、丑○○、申○○、張剛
    政、Ｈ○○○、亥○○、壬○○、鍾大吉、戌○○、未○○
    、地○○、Ｄ○○、子○○、Ｉ○○、卯○○、Ａ○○、Ｅ
    ○○、巳○○、玄○○、Ｊ○○、Ｃ○○、宇○○、辛○○
    、天○○等三十二人警詢時證述，及證人即共同被告丙○○
    、庚○○、乙○○、己○○、甲○○五人於警詢、偵訊、本
    院審理時相互證述之情節相符，並有提款明細表、照片、扣
    押物品目錄表、指認犯罪嫌疑紀錄表、甲○○世華銀行存摺
    明細、黃厚生郵局存摺明細、李果郵局存摺明細、宙○○等
    三十二人匯款資料及遭騙報案資料、存款取款憑條副本聯、
    匯款申請書、匯款委託書、提款明細表、監聽譯文一份等在
    卷可稽，並有如附表貳所示之物扣案可資佐證，足見被告等
    之自白均與事實相符，本件事證明確，被告等人之犯行均足
    堪認定。
三、論罪科刑：
(一)、按正犯、從犯之區別，係以其主觀之犯意及客觀之犯行為標
    準，凡以自己犯罪之意思而參與犯罪，無論其所參與者是否
    犯罪構成要件之行為，皆為正犯，其以幫助他人犯罪之意思
    而參與犯罪，其所參與者，苟係犯罪構成要件之行為，亦為
    正犯，必以幫助他人犯罪之意思而參與犯罪，其所參與者又
    為犯罪構成要件以外之行為，始為從犯，最高法院二十五年
    度上字第二二五三號判例意旨可資參照。而電話詐騙此一新
    近社會犯罪型態，自刊登廣告、收購人頭帳戶、撥打電話實
    施詐騙、指定被害人匯款帳戶、自人頭帳戶提領款項、取贓
    分贓等階段，乃係需由多人縝密分工方能完成之集團性犯罪
    ，被告丙○○等五人擔任「車手」負責提領詐騙之款項，均
    應論以正犯。又共同正犯之意思聯絡，原不以數人間直接發
    生者為限，即有間接之聯絡者，亦包括在內，如甲分別邀約
    乙、丙犯罪，雖乙、丙間彼此並無直接之聯絡，亦無礙於其
    為共同正犯之成立，最高法院七十七年台上字第二一三五號
    判例意旨亦可參照。本件被告丙○○、庚○○、乙○○、己○○、甲○○與訴外人「小傑」、「小江」及詐欺集團成員
    間，就上揭犯行，有犯意之聯絡及行為之分擔，皆為共同正
    犯。而被告庚○○、乙○○、己○○、甲○○因分別透過被
    告丙○○共同依附於「小江」所屬詐欺集團中，共同為該集
    團提領款項完成詐欺取財行為，揆諸上開判例意旨，各自其
    加入時間起，仍應論以共同正犯。
(二)、次按刑事法若干犯罪行為態樣，本質上原具有反覆、延續實
    行之特徵，立法時既予特別歸類，定為犯罪構成要件之行為
    要素，則行為人基於概括之犯意，在密切接近之一定時、地
    持續實行之複次行為，倘依社會通念，於客觀上認為符合一
    個反覆、延續性之行為觀念者，於刑法評價上，即應僅成立
    一罪。學理上所稱「集合犯」之職業性、營業性或收集性等
    具有重複特質之犯罪均屬之，例如經營、從事業務、收集、
    販賣、製造、散布等行為概念者是（最高法院九十五年度臺
    上字第一０七九號、九十五年度臺上字第四六八六號、九十
    六年度臺上字第一七二號判決意旨參照）。而刑法刪除第五
    十六條連續犯規定，修正理由四亦載明：「至連續犯之規定
    廢除後，對於部分習慣犯，例如竊盜、吸毒等犯罪，是否會
    因適用數罪併罰而使刑罰過重產生不合理之現象一節，在實
    務運用上應可參考德、日等國之經驗，委由學界及實務以補
    充解釋之方式，發展接續犯之概念，對於合乎『接續犯』或
    『包括的一罪』之情形，認為構成單一之犯罪，以限縮數罪
    併罰之範圍，用以解決上述問題。」等語，足見立法者亦深
    知各類型犯罪有其本質上之特殊性，非可於連續犯規定刪除
    後，逕將所有犯罪行為論以數罪併合處罰。而學理上包括一
    罪概念中，關於集合犯之態樣，係指依一般社會通念，特定
    犯罪行為具有反覆實施之特性，而藉由法條中客觀構成要件
    之行為要素，涵括上開具有反覆實施特性之數個犯罪行為，
    僅接受一次刑法之評價為已足。查電話詐欺乃係新近之犯罪
    型態，其犯罪型態乃具有集團性、縝密分工性、反覆性、計
    畫性、職業性，顯非屬偶而為之的犯罪類型，乃係反覆以同
    種類詐騙行為為目的之社會活動之職業性犯罪，此觀實務上
    ，在刑法修正前，對於此類型犯罪，乃依修正前刑法第三百
    四十條常業犯論處自明。惟刑法第三百四十條之常業詐欺罪
    ，業於九十五年七月一日修正公布刪除，自不得再以該罪相
    繩，惟衡諸該種犯罪之習性及社會常情，本即具有反覆實施
    之性質，依社會通念於客觀上乃符合一個反覆、延續性之行
    為觀念，評價為包括一罪之集合犯，尚稱合理。查本件被告
    丙○○等五人共同為「小江」所屬之詐騙集團，提領該詐騙
    集團以電話詐欺方式，向如附表壹所示之宙○○等三十二人
    遂行詐騙之不法所得，詐騙金額高達二千三百零九萬餘元，
    而被告庚○○、乙○○、己○○、甲○○等人亦受被告丙○○之邀，各自加入時起，透過被告丙○○共同依附於該詐欺
    集團中，共同為該集團提領款項完成詐欺取財行為，業據被
    告等人供承明確。準此以言，本件被告丙○○等五人上開犯
    罪行為甚屬密集，顯係出於反覆、延續單一詐欺行為決意甚
    明，揆諸前揭說明，在刑法第三百四十條之常業詐欺規定廢
    除後，被告丙○○等五人所為，核係犯刑法第三百三十九條
    第一項之詐欺取財罪，被告五人之多數詐欺行為，應論以包
    括一罪之集合犯，僅受一次刑法評價。
(三)、被告丙○○、己○○、甲○○有如犯罪事實欄所載曾受有期
    徒刑執行完畢之前科，此有臺灣臺中地方法院檢察署刑案資
    料查註紀錄表及臺灣高等法院被告全國前案紀錄表各一份在
    卷足憑，其於五年以內故意再犯本件有期徒刑以上之罪，為
    累犯，均應依刑法第四十七條第一項之規定，加重其刑。
(四)、爰審酌被告丙○○等五人之前科素行，均正值青壯之年，卻
    不思以正途賺取所需，為謀取不法利益，竟為詐欺集團從事
    提領詐騙款項（車手）之分工行為，本件遭查獲之被害人多
    達三十二人，被害金額高達二千三百零九萬餘元，造成被害
    人損失不貲，行為殊不可取，惟念及被告等五人犯後均能坦
    承犯行，態度尚佳，被告丙○○居聯絡指揮之地位，情節較
    重，被告己○○（自九十五年十二月間某日起加入迄查獲時
    止）、乙○○（自九十六年二月初某日起加入迄查獲時止）
    、庚○○（自九十六年四月九日起加入迄查獲時止）、甲○○（自九十六年四月底加入迄同年五月十一日止）等人加入
    之時間長短、提領之款項、獲利情形等情節有異，及其等犯
    罪之動機、目的、手段等一切情狀，分別量處如主文所示之
    刑，以資懲儆。
(五)、扣案如附表貳編號一、三、四、五、六至、七所
    示之物，分係被告丙○○、庚○○、乙○○、己○○、甲○○所有；且均供被告丙○○、庚○○、乙○○、己○○、甲○○犯罪或預備供其等犯罪所用之物，業據被告丙○○、庚○○、乙○○、己○○、甲○○供承明確，均應依刑法第三
    十八條第一項第二款規定宣告沒收之。至其餘扣案物品，既
    尚無積極證據足認係供被告丙○○、庚○○、乙○○、己○○、甲○○五人供犯罪或預備供其等犯罪所用之物，爰不宣
    告沒收，附此敘明。
(六)、又中華民國九十六年罪犯減刑條例，業於九十六年七月十六
    日施行，該條例第二條第一項規定「犯罪在中華民國九十六
    年四月二十四日以前者，除本條例另有規定外，依下列規定
    減刑：．．三、有期徒刑、拘役或罰金，減其刑期或金額二
    分之一。」，本件被告丙○○等五人之犯罪並非在九十六年
    四月二十四日以前，是本件即無上開減刑規定之適用，併予
    敘明。
本案經檢察官丁○○到庭執行職務
據上論斷，應依刑事訴訟法第二百七十三條之一第一項、第二百
九十九條第一項前段，刑法第二十八條、第三百三十九條第一項
、第四十七條第一項、第三十八條第一項第二款，刑法施行法第
一條之一，判決如主文。
中　　華　　民　　國　　96　　年　　10　　月　　5 　　日
                  刑事第十四庭    法  官  洪堯讚
上正本證明與原本無異。
如不服本判決，應於送達後十日內向本院提出上訴狀（須附繕
本），上訴於臺灣高等法院臺中分院。
                                  書記官  沈慧玲
中　　華　　民　　國　　96　　年　　10　　月　　5 　　日
附錄本案論罪科刑法條
中華民國刑法第339條第1項
意圖為自己或第三人不法之所有，以詐術使人將本人或第三人之
物交付者，處5年以下有期徒刑、拘役或科或併科1千元以下罰金
。
~FO
附表壹：被害人明細表
┌──┬───┬────────┬──────┬────┬─────┐
│編號│被害人│被害時間及    │  被害態樣  │被騙金額│備      註│
│    │      │人頭帳戶      │            │        │          │
├──┼───┼────────┼──────┼────┼─────┤
│ １ │宙○○│96.01.23、    │上網時，經網│計51萬5 │被害人警│
│    │      │  96.02.06（2筆 │友提議投資環│百元    │詢筆錄，參│
│    │      │）              │球娛樂網，而│（10萬元│警卷(一)p185│
│    │      │戴俞任所有合作│匯款至指定之│、21萬5 │-187      │
│    │      │金庫彰中分行0063│帳戶內。    │百元、20│有匯款單│
│    │      │000000000000帳戶│            │萬元）  │據3張，參 │
│    │      │、李麗美所有合作│            │        │警卷(一)p188│
│    │      │金庫嘉義分行0060│            │        │-190      │
│    │      │000000000000帳戶│            │        │          │
│    │      │、張恩綺所有新竹│            │        │          │
│    │      │商銀竹分行052051│            │        │          │
│    │      │000000000帳戶   │            │        │          │
├──┼───┼────────┼──────┼────┼─────┤
│ ２ │黃○○│96.02.02      │撥打電話佯稱│8萬元   │被害人警│
│    │      │殷亞筠所有三重│涉嫌洗錢案件│        │詢筆錄，參│
│    │      │中山路郵局244100│，須匯款至指│        │警卷(一)p195│
│    │      │00000000帳戶    │定之帳戶。  │        │-197      │
│    │      │                │            │        │有匯款單│
│    │      │                │            │        │據1張，參 │
│    │      │                │            │        │警卷(一)p203│
├──┼───┼────────┼──────┼────┼─────┤
│ ３ │Ｂ○○│96.02.05      │撥打電話佯稱│8萬2千元│被害人警│
│    │      │殷亞筠所有三重│涉嫌洗錢案件│        │詢筆錄，參│
│    │      │中山路郵局244100│，須匯款至指│        │警卷(一)p209│
│    │      │00000000帳戶    │定之帳戶。  │        │-210      │
│    │      │                │            │        │有匯款單│
│    │      │                │            │        │據1張，參 │
│    │      │                │            │        │警卷(一)p214│
├──┼───┼────────┼──────┼────┼─────┤
│ ４ │酉○○│96.02.09      │撥打電話佯稱│14萬元  │被害人警│
│    │      │吳秉宏所有臺灣│個人資料遭人│        │詢筆錄，參│
│    │      │企銀土城分行1426│冒用，須匯款│        │警卷(一)p216│
│    │      │0000000帳戶     │至指定之帳戶│        │-217      │
│    │      │                │。          │        │有匯款單│
│    │      │                │詐騙所留電話│        │據1張，參 │
│    │      │                │0000000000  │        │警卷(一)p224│
├──┼───┼────────┼──────┼────┼─────┤
│ ５ │寅○○│96.02.09      │撥打電話佯稱│計150萬 │被害人警│
│    │      │吳秉宏所有臺北│涉嫌詐欺案件│元      │詢筆錄，參│
│    │      │富邦銀行土城分行│人頭帳戶，須│（110萬 │警卷(一)p229│
│    │      │000000000000帳戶│匯款至指定之│元、40萬│-230      │
│    │      │、林志嘉所有中華│帳戶。      │元）    │有匯款單│
│    │      │郵政臺中漢口路郵│            │        │據2張，參 │
│    │      │局00000000000000│            │        │警卷(一)p235│
│    │      │帳戶            │            │        │、236     │
├──┼───┼────────┼──────┼────┼─────┤
│ ６ │癸○○│96.02.09      │撥打電話佯稱│24萬元  │被害人警│
│    │      │林志嘉所有中華│涉嫌詐欺案件│        │詢筆錄，參│
│    │      │郵政臺中漢口路郵│人頭帳戶，須│        │警卷(一)p241│
│    │      │局00000000000000│匯款至指定之│        │-243      │
│    │      │帳戶            │帳戶。      │        │          │
│    │      │                │詐騙所留電話│        │          │
│    │      │                │0000000000  │        │          │
├──┼───┼────────┼──────┼────┼─────┤
│ ７ │午○○│96.02.13      │撥打電話佯稱│4萬4千元│被害人警│
│    │      │林約瑟所有臺中│中獎，須匯款│        │詢筆錄，參│
│    │      │郵局太平分行7000│至指定之帳戶│        │警卷(一)p246│
│    │      │0000000000000帳 │。          │        │-247      │
│    │      │戶              │            │        │有匯款單│
│    │      │                │            │        │據1張，參 │
│    │      │                │            │        │警卷(一)p251│
├──┼───┼────────┼──────┼────┼─────┤
│ ８ │Ｇ○○│96.02.27      │撥打電話佯稱│12萬元  │被害人警│
│    │      │台新國際商業銀│中獎，須匯款│        │詢筆錄，參│
│    │      │行00000000000000│至指定之帳戶│        │警卷(一)p253│
│    │      │108帳戶         │。          │        │-254      │
├──┼───┼────────┼──────┼────┼─────┤
│ ９ │Ｆ○○│96.03.09、    │於網路上簽賭│計25萬  │被害人警│
│    │      │  96.03.12、    │足球，而匯款│5275元  │詢筆錄，參│
│    │      │  96.03.14、    │至指定之帳戶│（1萬元 │警卷(一)p256│
│    │      │  96.03.30、    │。          │、5萬元 │-257      │
│    │      │  96.04.12、    │            │、9萬元 │有匯款單│
│    │      │  96.04.18、    │            │、3萬元 │據7張，參 │
│    │      │  96.04.19      │            │、5萬275│警卷(一)p260│
│    │      │楊世強所有臺中│            │元、1萬5│-262      │
│    │      │旱溪郵局00000000│            │千元、1 │          │
│    │      │273068帳戶、張碧│            │萬元）  │          │
│    │      │珊所有0000000000│            │        │          │
│    │      │9108帳戶、黃修斌│            │        │          │
│    │      │所有00000000000 │            │        │          │
│    │      │帳戶、卓玉茹所有│            │        │          │
│    │      │聯邦銀行後埔分行│            │        │          │
│    │      │000000000000帳戶│            │        │          │
│    │      │、余琇琛所有5222│            │        │          │
│    │      │00000000帳戶    │            │        │          │
├──┼───┼────────┼──────┼────┼─────┤
│１０│丑○○│96.03.14、    │撥打電話佯稱│33萬元  │被害人警│
│    │      │  96.03.15      │涉嫌詐欺案件│（29萬5 │詢筆錄，參│
│    │      │高浩銘所有陽信│人頭帳戶，須│千元、3 │警卷(一)p265│
│    │      │商業銀行00000000│匯款至指定之│萬5千元 │-267      │
│    │      │0000000帳戶     │帳戶。      │）      │有匯款單│
│    │      │                │            │        │據2張，參 │
│    │      │                │            │        │警卷(一)p271│
│    │      │                │            │        │-272      │
├──┼───┼────────┼──────┼────┼─────┤
│１１│申○○│96.03.16      │於網路上填寫│3萬7千元│被害人警│
│    │      │戊○○所有龜  │資料，而匯款│        │詢筆錄，參│
│    │      │山郵局0000000000│至指定之帳戶│        │警卷(一)p277│
│    │      │6673帳戶        │。          │        │-278      │
│    │      │                │詐騙所留電話│        │有匯款單│
│    │      │                │0000000000  │        │據1張，參 │
│    │      │                │            │        │警卷(一)p273│
├──┼───┼────────┼──────┼────┼─────┤
│１２│辰○○│96.03.19      │撥打電話佯稱│計503萬 │被害人警│
│    │      │戊○○所有龜山│涉嫌洗錢案件│元      │詢筆錄，參│
│    │      │郵局000000000066│，須匯款至指│（68萬元│警卷(一)p285│
│    │      │73帳戶、林依靜所│定之帳戶。  │、100萬 │-288      │
│    │      │有合作金庫019128│            │元、40萬│有匯款單│
│    │      │00000000帳戶、許│            │元、50萬│據3張，參 │
│    │      │慧迪所有合作金庫│            │元、70萬│警卷(一)p293│
│    │      │0000000000000帳 │            │元、50萬│-294      │
│    │      │戶、莊宏仁所有郵│            │元、90萬│          │
│    │      │局00000000000000│            │元、35萬│          │
│    │      │帳戶、朱鴻祥所有│            │元、）  │          │
│    │      │土地銀行00000000│            │        │          │
│    │      │8671帳戶、白漢駿│            │        │          │
│    │      │所有國泰世華2355│            │        │          │
│    │      │00000000帳戶、曹│            │        │          │
│    │      │聖華所有陽信銀行│            │        │          │
│    │      │大屯分行00000000│            │        │          │
│    │      │8641帳戶        │            │        │          │
├──┼───┼────────┼──────┼────┼─────┤
│１３│鍾黃秀│96.03.21      │撥打電話佯稱│11萬5千 │被害人警│
│    │金    │王建雄所有中國│涉嫌詐欺案件│元      │詢筆錄，參│
│    │      │信託商業銀行城東│人頭帳戶，須│        │警卷(一)p300│
│    │      │分行000000000000│匯款至指定之│        │-301      │
│    │      │帳戶            │帳戶。      │        │有匯款單│
│    │      │                │            │        │據1張，參 │
│    │      │                │            │        │警卷(一)p306│
├──┼───┼────────┼──────┼────┼─────┤
│１４│亥○○│96.03.22      │撥打電話佯稱│2萬3千元│被害人警│
│    │      │曹聖華所有陽信│涉嫌詐欺案件│        │詢筆錄，參│
│    │      │銀行大屯分行0060│人頭帳戶，須│        │警卷(一)p309│
│    │      │00000000帳戶    │匯款至指定之│        │-311      │
│    │      │                │帳戶。      │        │          │
├──┼───┼────────┼──────┼────┼─────┤
│１５│壬○○│95年8月間     │上網時，經網│228萬   │被害人警│
│    │      │合作金庫海山分│友提議投資皇│4110元  │詢筆錄，參│
│    │      │行000000000000帳│隆娛樂公司，│（10萬元│警卷(一)p313│
│    │      │戶、兆豐商銀豐原│而匯款至指定│、81萬90│-314      │
│    │      │分行00000000000 │之帳戶內。  │67元、54│          │
│    │      │帳戶、富邦銀行岡│            │萬6045元│          │
│    │      │山分行0000000000│            │、81萬89│          │
│    │      │20帳戶、玉山銀行│            │98元）  │          │
│    │      │後庄分行00000000│            │        │          │
│    │      │11860帳戶、     │            │        │          │
├──┼───┼────────┼──────┼────┼─────┤
│１６│Ｋ○○│96.03.29      │撥打電話佯稱│2萬3100 │被害人警│
│    │      │甲○○所有國泰│中獎，須匯款│元      │詢筆錄，參│
│    │      │世華銀行天母分行│至指定之帳戶│        │警卷(一)p317│
│    │      │000000000000帳戶│。          │        │-318      │
│    │      │。              │詐騙所留電話│        │有匯款單│
│    │      │                │0000000000  │        │據1張，參 │
│    │      │                │            │        │警卷(一)p323│
├──┼───┼────────┼──────┼────┼─────┤
│１７│戌○○│96.04.02      │撥打電話佯稱│3萬5千元│被害人警│
│    │      │曹聖華所有臺北│涉嫌洗錢案件│        │詢筆錄，參│
│    │      │縣八里龍形郵局24│，須匯款至指│        │警卷(一)p325│
│    │      │000000000000帳戶│定之帳戶。  │        │-326      │
│    │      │。              │            │        │有匯款單│
│    │      │                │            │        │據1張，參 │
│    │      │                │            │        │警卷(一)p329│
├──┼───┼────────┼──────┼────┼─────┤
│１８│未○○│96.04.10、    │撥打電話佯稱│計728萬 │被害人警│
│    │      │  96.04.11（2筆 │中獎，須匯款│2800元  │詢筆錄，參│
│    │      │  ）、          │至指定之帳戶│（5萬280│警卷(一)p331│
│    │      │  96.04.12、    │。          │0元、8萬│-333      │
│    │      │  96.04.14、    │詐騙所留電話│元、24萬│          │
│    │      │  96.04.16、    │0000000000  │元、6萬 │          │
│    │      │  96.04.20（3筆 │            │元、48萬│          │
│    │      │  ）、          │            │元、72萬│          │
│    │      │  96.04.25（2筆 │            │元、100 │          │
│    │      │  ）、          │            │萬元、60│          │
│    │      │  96.04.26（2筆 │            │萬元、82│          │
│    │      │  ）、          │            │萬元、78│          │
│    │      │  96.04.27      │            │萬元、10│          │
│    │      │華南商業銀行75│            │0萬元、1│          │
│    │      │0000000000帳戶、│            │00萬元、│          │
│    │      │華僑商業銀行0480│            │25萬元、│          │
│    │      │0000000000帳戶、│            │20萬元、│          │
│    │      │上海商儲蓄銀行21│            │）      │          │
│    │      │000000000000帳戶│            │        │          │
│    │      │、台中市第二信用│            │        │          │
│    │      │合作社0000000000│            │        │          │
│    │      │7900帳戶、新光金│            │        │          │
│    │      │控公司0000000000│            │        │          │
│    │      │024帳戶、中華郵 │            │        │          │
│    │      │政公司0000000000│            │        │          │
│    │      │8422帳戶、中華郵│            │        │          │
│    │      │政公司0000000000│            │        │          │
│    │      │7574帳戶、中華郵│            │        │          │
│    │      │政公司0000000000│            │        │          │
│    │      │7808帳戶、復華商│            │        │          │
│    │      │業銀行0000000000│            │        │          │
│    │      │370帳戶、玉山商 │            │        │          │
│    │      │業銀行0000000000│            │        │          │
│    │      │198帳戶、中國信 │            │        │          │
│    │      │託商業銀行406590│            │        │          │
│    │      │001757帳戶      │            │        │          │
├──┼───┼────────┼──────┼────┼─────┤
│１９│地○○│96.04.13      │撥打電話佯稱│6萬元   │被害人警│
│    │      │林芳如所有台中│涉嫌洗錢案件│        │詢筆錄，參│
│    │      │市第二信用合作社│，須匯款至指│        │警卷(一)p341│
│    │      │大智分行00000000│定之帳戶。  │        │-342      │
│    │      │097900帳戶      │            │        │          │
├──┼───┼────────┼──────┼────┼─────┤
│２０│Ｄ○○│96.04.14      │撥打電話佯稱│29萬9976│被害人警│
│    │      │寶華銀行新樹分│協助辦理貸款│元      │詢筆錄，參│
│    │      │行000000000000帳│事宜，須依語│        │警卷(一)p345│
│    │      │戶              │音電話操作，│        │-346      │
│    │      │                │至其戶頭款項│        │          │
│    │      │                │遭轉帳至指定│        │          │
│    │      │                │之帳戶。    │        │          │
├──┼───┼────────┼──────┼────┼─────┤
│２１│子○○│96.04.16、    │撥打電話佯稱│130萬元 │被害人警│
│    │      │  96.04.18      │法院人員，須│（30萬元│詢筆錄，參│
│    │      │蔡進一所有佳冬│匯款至指定之│、100萬 │警卷(三)p353│
│    │      │郵局000000000000│帳戶。      │元）    │-354      │
│    │      │920帳戶、蔡朝皇 │            │        │有匯款單│
│    │      │所有北投尊賢郵局│            │        │據3張，參 │
│    │      │00000000000000帳│            │        │警卷(一)p355│
│    │      │戶              │            │        │-357      │
├──┼───┼────────┼──────┼────┼─────┤
│２２│Ｉ○○│96.04.18      │撥打電話佯稱│5萬2800 │被害人警│
│    │      │林金益所有土城│中獎，須匯款│元      │詢筆錄，參│
│    │      │平和郵局00000000│至指定之帳戶│        │警卷(一)p364│
│    │      │165233帳戶      │。          │        │-365      │
│    │      │                │            │        │有匯款單│
│    │      │                │            │        │據1張，參 │
│    │      │                │            │        │警卷(一)p367│
├──┼───┼────────┼──────┼────┼─────┤
│２３│卯○○│96.04.19      │撥打電話佯稱│10萬元  │被害人警│
│    │      │劉俊毅所有中國│電話費未繳，│        │詢筆錄，參│
│    │      │信託銀行天母分行│須匯款至指定│        │警卷(一)p371│
│    │      │000000000000帳戶│之帳戶。    │        │-373      │
├──┼───┼────────┼──────┼────┼─────┤
│２４│Ａ○○│96.04.18      │撥打電話佯稱│4萬5千元│被害人警│
│    │      │許敦謙所有中和│失竊汽車在其│        │詢筆錄，參│
│    │      │泰和街郵局031172│手上，須匯款│        │警卷(一)p376│
│    │      │00000000帳戶    │至指定之帳戶│        │-378      │
│    │      │                │。          │        │          │
├──┼───┼────────┼──────┼────┼─────┤
│２５│Ｅ○○│96.04.24      │撥打電話佯稱│計43萬  │被害人警│
│    │      │孫良所有華南商│中獎，須匯款│2800元  │詢筆錄，參│
│    │      │業銀行高雄五甲分│至指定之帳戶│（5萬280│警卷(一)p384│
│    │      │行000000000000帳│。          │0元、32 │-386      │
│    │      │戶              │詐騙所留電話│萬元、6 │          │
│    │      │                │0000000000  │萬元、）│          │
├──┼───┼────────┼──────┼────┼─────┤
│２６│巳○○│96.04.25      │撥打電話佯稱│51萬1千 │被害人警│
│    │      │張永文所有彰化│中華電信，稱│元      │詢筆錄，參│
│    │      │郵局員林支局0081│其資料外洩須│        │警卷(一)p389│
│    │      │0000000000帳戶  │匯款至指定之│        │-390      │
│    │      │                │帳戶。      │        │有匯款單│
│    │      │                │詐騙所留電話│        │據1張，參 │
│    │      │                │0000000000  │        │警卷(一)p395│
├──┼───┼────────┼──────┼────┼─────┤
│２７│玄○○│96.04.27      │撥打電話佯稱│5萬3200 │被害人警│
│    │      │許敦謙所有彰化│中獎，須匯款│元      │詢筆錄，參│
│    │      │銀行羅東分行0094│至指定之帳戶│        │警卷(一)p396│
│    │      │0000000000000帳 │。          │        │-397      │
│    │      │戶              │            │        │有匯款單│
│    │      │                │            │        │據1張，參 │
│    │      │                │            │        │警卷(一)p402│
├──┼───┼────────┼──────┼────┼─────┤
│２８│Ｊ○○│96.04.30      │撥打電話佯稱│計54萬2 │被害人警│
│    │      │陳偉倫所有臺東│資料外洩涉嫌│千元    │詢筆錄，參│
│    │      │卑南郵局00000000│人頭帳戶，須│（4萬2千│警卷(一)p405│
│    │      │098902帳戶、黃厚│匯款至指定之│元、50萬│-406      │
│    │      │生所有北投致遠郵│帳戶。      │元）    │有匯款單│
│    │      │局00000000000000│            │        │據2張，參 │
│    │      │帳戶            │            │        │警卷(一)p416│
│    │      │                │            │        │-417      │
├──┼───┼────────┼──────┼────┼─────┤
│２９│Ｃ○○│96.05.02、    │撥打電話佯稱│計37萬  │被害人警│
│    │      │  96.05.03（2筆 │中獎，須匯款│2900元  │詢筆錄，參│
│    │      │  ）            │至指定之帳戶│（5萬280│警卷(一)p420│
│    │      │譚長德所有華南│。          │0元、8萬│-421      │
│    │      │商業銀行士林分行│詐騙所留電話│元、24萬│          │
│    │      │000000000000帳戶│0000000000  │100元） │          │
│    │      │、譚長德所有臺北│            │        │          │
│    │      │市第五信用合作社│            │        │          │
│    │      │000000000000帳戶│            │        │          │
├──┼───┼────────┼──────┼────┼─────┤
│３０│宇○○│96.05.08      │撥打電話佯稱│47萬8500│被害人警│
│    │      │李果所有國泰華│銀行帳戶有問│元      │詢筆錄，參│
│    │      │銀行士林分行0130│題，須匯款至│        │警卷(一)p424│
│    │      │00000000000帳戶 │指定之帳戶。│        │-425      │
├──┼───┼────────┼──────┼────┼─────┤
│３１│辛○○│96.05.07      │撥打電話佯稱│計64萬元│被害人警│
│    │      │李思賢所有北投│資料外洩涉嫌│（36萬元│詢筆錄，參│
│    │      │郵局000000000000│詐欺、洗錢，│、28萬元│警卷(一)p428│
│    │      │24帳戶          │須匯款至指定│）      │-430      │
│    │      │                │之帳戶。    │        │有匯款單│
│    │      │                │            │        │據1張，參 │
│    │      │                │            │        │警卷(一)p432│
├──┼───┼────────┼──────┼────┼─────┤
│３２│天○○│96.05.16      │撥打電話佯稱│8萬元   │被害人警│
│    │      │合作金庫銀行烏│涉嫌詐欺案件│        │詢筆錄，參│
│    │      │日分行0000000000│，須匯款至指│        │警卷(一)p443│
│    │      │725帳戶         │定之帳戶。  │        │-444      │
├──┼───┼────────┼──────┼────┼─────┤
│    │      │                │            │計2309萬│          │
│    │      │                │            │9961元  │          │
└──┴───┴────────┴──────┴────┴─────┘
附表貳：扣案物品
一、扣案地點：臺中縣大里市○○○街24巷25號丙○○之住所
    搜索時間：96.05.17
Nokia黑色行動電話（0000000000、IMEI：00000000000000）1
  具
摩托羅拉銀色行動電話（0000000000、IMEI：00000000000000
  000）1具
第一銀行金融卡（00000000000）1張
合作金庫金融信用卡（金融：000000000072501，信用：00000
  00000000000）1張
土地銀金融卡（000000000000）1張
中華電信IC電話卡1張
二、扣案地點：臺中市○○街11號13樓之3黃婷綺之居所
    搜索時間：96.05.17
蔡金松普通小型車駕照1張
0721－LM自小客車保險卡（000000-000000）1張
三、扣案地點：臺北縣板橋市○○路○段286巷11號張信添（即邱
              瑞乾、庚○○之房東）之住所
    搜索時間：96.05.17
房屋契約1本
記事紙（銀行電話、郵局轉帳密碼）2張
提款明細表（已撕碎）數張
李惠萍中華易付卡（0000000000）1張
孟慶民中華易付卡（0000000000）1張
四、扣案地點：臺中市○○○街21號5樓之2庚○○之住所
    搜索時間：96.05.17
摩托羅拉行動電話（0000000000、IMEI：000000000000000）1
  具
索尼愛利信行動電話（0000000000、IMEI：0000000000000000
  0）1具
中華電信IC電話卡（710C065534）1張
（§38I有：、。被告自白，參警卷(一)p63）
五、扣案地點：臺北市○○路280巷13之1號3樓乙○○之住所
    搜索時間：96.05.17
新台幣壹仟元紙鈔515張
ALCATEL行動電話（0000000000、序號000000000000000）1支
六、扣案地點：臺北市○○街143巷10號2樓己○○之住所
    搜索時間：96.05.17
SNOY黑色行動電話（0000000000、序號00000000000000000）1
  支
SNOY黑色行動電話（型號：K510I、序號000000000000000）1
  支
摩托羅拉藍色行動電話（0000000000、序號000000000000000
  ）1支
NEWGEN白色行動電話（序號000000000000000）1支
書寫張榮恩年籍、住址、通儲密號資料紙張1張
葉瑞發身分證件影本1張
張榮恩印章1枚
乙○○印章1枚
七、扣案地點：臺北市○○街63巷2弄12號3樓甲○○之住所
    搜索時間：96.05.17
Nokia行動電話（0000000000、序號000000000000000）1支
李思賢印章1枚
甲○○印章1枚
世華銀行天母分行（戶名；甲○○、帳號：000000000000）存
  摺1本
北投致遠郵局（戶名；黃厚升、帳號：00000000000000）存摺
  1本
世華銀行士林分行（戶名；李果、帳號：000000000000）存摺
  1本
李果印章1枚
黃厚升印章1枚
